Francy Katerine Niño López

Desarrollador



+57 319 6980286



francykat0527@gmail.com



Medellin, Antioquia, Colombia

PERFIL PROFESIONAL

Estudiante de Ingeniería de Sistemas (7mo semestre) y Tecnóloga en Análisis y Desarrollo de Sistemas de Información. Poseo experiencia en el desarrollo de aplicaciones y una amplia gama de habilidades técnicas que incluyen programación en lenguajes como Java, HTML, CSS, JavaScript, Angular y Laravel, tanto en el frontend como en el backend. Cuento con experiencia en el uso de herramientas de desarrollo para encontrar soluciones eficientes y adecuadas a los desafíos tecnológicos. Mi habilidad principal radica en adaptarme a las necesidades específicas de la organización y abordar temas relacionados con el análisis, diseño y programación de sistemas de información. Mi enfoque es proporcionar soluciones oportunas para el negocio, automatizar procesos y alinear los requerimientos con la arquitectura actual de la organización.

COMPETENCIAS

- Programación Orientada a Objetos (OOP)
- Comprensión de requerimientos de software
- Capacidad para aprender nuevas tecnologías
- Adaptable a cambios.
- Trabajo en equipo.
- Autogestión.
- Resolución de problemas.
- Razonamiento lógico.
- Java, HTML, CSS, JavaScript, Angular y Laravel.
- Postman
- Jira, Sonar y Jenkins
- Herramientas ofimáticas.

EDUCACIÓN

En Curso 7MO SEMESTRE – INGENIERIA DE SISTEMAS

UNAD

2020 - 2022 TECNOLOGO EN ANALISIS Y DESARROLLO DE SISTEMAS DE INFORMACIÓN

SENA

EXPERIENCIA PROFESIONAL

Abr. 2022 – Ago. 2023 SII COLOMBIA (Banking Arquitecture Banco BBVA Colombia)

DEVELOPER II

- Gestionar la utilización y reutilización de las diversas API en todo el banco a escala global, mientras se garantiza que la funcionalidad de las existentes siga siendo justa.
- Modificación y despliegue de aproximadamente 300 artefactos para abordar la deuda técnica, todo ello salvaguardando la integridad de las características productivas y rectificando dicha deuda técnica.
- Resolución de necesidades a los diferentes proyectos de negocio del banco a través de atención de solicitudes por medio de la herramienta Jira

May. 2021 – Mar. 2022 TALENTO CONSULTORES (Plataforma Sistegra SST)

DEVELOPER I

- Realizar la codificación de los módulos del sistema y el programa principal, a partir de la utilización del lenguaje JavaScript, Laravel, PHP, HTML, CSS, de acuerdo con las especificaciones del diseño.
- Construir la interfaz de usuario, determinando las entradas y salidas requeridas en el diseño y definiendo los lineamientos para la navegación, de acuerdo con las necesidades del usuario.
- Construir la base de datos, a partir del modelo de datos determinado en el diseño del sistema